# 政府补贴差价收入计入哪个报表项目

提问人：seavonkid 时间：2016-10-20 17:39:26
企业正常销售一款产品，正常销售价比如是 1000 元。当销售给政府指定的一些特定客户时候，政府要求企业按成本销售，该批产品利润由政府补足给企业。想问一下，该政府给予企业的收入是否属于政府补助？该补贴差额是计入营业收入还是营业外收入呢？如果计入营业收入，这块增值税报表和所得税收入会不一致吧？

回答人：chenyiwei
这种情况类似于新能源车销售业务，政府的补贴对象实际上是这些特定客户，只不过为了便于管理而采用集中发放补贴资金到生产或销售企业的方式，以避免面向终端消费者直接发放补助的麻烦。个人倾向于这种情况应可以计入营业收入。